臺灣新竹地方法院民事判決　　　　　　　　99年度親字第46號
原　　　告　徐庸非
被　　　告　徐庸非之子
特別代理人　萬世雄
上列當事人間請求否認子女事件，本院於民國100年1月18日辯論
終結，判決如下：
    主      文
確認被告徐庸非之子（男，民國○○年○ 月○○日生），非訴外人羅
正煥（身分證統一編號：Ｚ000000000 號）之婚生子女。
訴訟費用由原告負擔。
    事實及理由
一、原告起訴主張：緣原告與訴外人羅正煥係於民國（下同）89
    年2 月28日結婚，原為配偶關係，嗣原告於94年5 月間與訴
    外人羅正煥協議分居，各自生活，並與被告徐庸非之子之特
    別代理人萬世雄同居；後原告與訴外人羅正煥於99年1 月18
    日協議離婚，而訴外人羅正煥並已於99年9 月18日死亡；是
    訴外人羅正煥既非被告徐庸非之子（男，民國99年8 月18日
    生）之真實生父，爰起訴請求判決確認被告非訴外人羅正煥
    之子等語。
二、被告方面：對於原告所陳均無意見。
三、得心證之理由：
（一）按從子女出生日回溯第181 日起至第302 日止為受胎期間
      ；又妻之受胎，係在婚姻關係存續中者，推定其所生子女
      為婚生子女，民法第1062條第1 項、第1063條第1 項分別
      定有明文。查原告與訴外人羅正煥係於89年2 月28日結婚
      ，原為夫妻，後於99年1 月18日離婚，而被告徐庸非之子
      係於99年8 月18日出生；另訴外人羅正煥已於99年9 月17
      日死亡之事實，業據原告提出兩願離婚書影本、戶籍謄本
      、除戶戶籍謄本、出生證明書為證，堪信為真。從而被告
      之受胎，既在原告與訴外人羅正煥婚姻關係存續中，應推
      定被告為訴外人羅正煥之婚生子。
（二）次按民法第1063條第 1項關於婚生子女的推定，如夫妻之
      一方能證明子女非為婚生子女者，得提起否認之訴；前項
      否認之訴，夫妻之一方自知悉該子女非為婚生子女之時起
      二年內為之，同條第 2項前段亦定有明文。經查，原告提
      起本件訴訟係在99年10月7日，而被告係於99年8月18日出
      生，是其提起本件訴訟顯未逾法定得提起否認之訴之期間
      。而原告主張被告並非訴外人羅正煥之子女之事實，除經
      被告之特別代理人不爭執外，復經本院囑託財團法人長庚
      紀念醫院鑑定後認：「1.不能排除萬世雄與徐庸非之子的
      親子關係。2.累積親子關係係數（CLR ）為33,322.29 。
      就是說「萬世雄是徐庸非之子（萬年寶）的親生父親」這
      一個可能性與「任何中國男人偶然具有是徐庸非之子（萬
      年寶）的親生父親所必須具備的基因半型（Obligatoryge
      nes ）」這一個可能性相比，大約為33,322.29 倍。3.親
      子關係概率(PP)為99.9970%。也就是說萬世雄與徐庸非之
      子（萬年寶）之父子關係確定率為99.9970%。因此「萬世
      雄是徐庸非之子（萬年寶）的親生父親」這一個假設由此
      次測試已實務上可以證實；又：「1.不能排除徐庸非與徐
      庸非之子的親子關係。2.累積親子關係係數（CLR ）為
      151,736.42。就是說「徐庸非是徐庸非之子（萬年寶）的
      親生母親」這一個可能性與「任何中國女人偶然具有是徐
      庸非之子（萬年寶）的親生母親所必須具備的基因半型（
      Obligatorygenes ）」這一個可能性相比，大約為154,
      736.42倍。3.親子關係概率(PP)為99.999341%。也就是說
      『徐庸非與徐庸非之子（萬年寶）之母子關係確定率』為
      99.999341%。因此「徐庸非是徐庸非之子（萬年寶）的親
      生母親」這一個假設由此次測試已實務上可以證實」有該
      院99年12月2日 （99）長庚院法字第1271號函所附之親子
      鑑定報告2 份附卷可稽。準此，被告既係原告與被告之特
      別代理人萬世雄所生，應可認被告非訴外人羅正煥之子女
      自明。綜上所述，被告既非訴外人羅正煥之子女，原告復
      於法定期限內提起本件訴訟，揆諸前開說明，其主張於法
      洵屬有據，應予准許。
（三）關於訴訟費用負擔方面：按敗訴人之行為，按當時之訴訟
      程度為伸張或防衛權利所必要者，因該行為所生之費用，
      法院得酌量情形命勝訴之當事人負擔其一部，民事訴訟法
      第81條第2 款著有明文。又本件否認子女之訴，原告起訴
      雖於法有據，然本件親子關係既係因婚生推定所造成，則
      被告之應訴實受法律規定而不得不為者，故其所為抗辯自
      屬為伸張或防衛權利所必要，是以本院認為本件訴訟費用
      應由原告負擔較為公允。
四、訴訟費用負擔之依據：民事訴訟法81條第2款。
中    華    民    國   100    年    1     月    31    日
                  家事法庭 法  官   黃惠玲
以上正本證明與原本無異。
如對本判決上訴，須於判決送達後20日內向本院提出上訴狀。
中    華    民    國   100    年    1     月    31    日
                           書記官   鄭明枝